【裁判字號】    88,訴,2451
【裁判日期】    890209
【裁判案由】    懲治盜匪條例等
【裁判全文】
臺灣臺中地方法院刑事判決                        八十八年度訴字第二四五一號
    公  訴  人  臺灣臺中地方法院檢察署檢察官
    被      告  乙○○
右列被告因贓物案件，經檢察官提起公訴（八十八年度偵字第二一五二三、二０七五
七號）本院判決如左：
    主  文
乙○○故買贓物，累犯，處有期徒刑壹年。
    事      實
一、乙○○曾於民國八十七年間因違反麻醉藥品管理條例案件，經本院判處有期徒刑
    五月，於八十七年五月二日入監執行，嗣於八十七年九月二十八日執行完畢，猶
    不知悔改。復於八十八年九月下旬某日，在台中市○○○街一二八號，明知丙○○持有之車牌號碼NT─０六六九號BMW牌自用小客車，係來源不明之贓物〈該車
    為登記為甲○○所有，為丙○○、戊○○（二人另行審結）於八十八年九月二十
    一日凌晨三時五十分，在臺中市○○路○段十巷巷口全家便利商店前強盜取得〉
    ，竟以新臺幣（下同）十三萬元之代價故買之供己使用，其價金為交付十萬元現
    金及抵償三萬元欠款。迄八十八年九月三十日該車在臺中市○○路中友百貨公司
    前發生車禍而棄置於臺中市○○路，乙○○並於八十八年十月六日下午三時四十
    五分許，在臺中縣神岡鄉○○路七四六號前為警查獲駕駛懸掛D五─九０一號偽
    造車牌之車牌號碼E九─一五九九號自用小車，並於該車扣得甲○○有之成泰銀
    行、大安銀行存摺各一本、駕駛執照、QF─九二八八號行車執照、甲○○、陳學
    萱之健保卡、臺新銀行信用卡、中友卡、大安銀行金融卡各一枚等物。
二、案經臺中市警察局第五分局報請臺灣臺中地方法院檢察署檢察官偵查起訴。
    理      由
一、訊據被告乙○○坦承於前揭時地，以交付十萬元向共同被告丙○○購得上開車牌
    號碼NT─０六六九號BMW牌自用小客車之事實，惟矢口否認知贓故買，辯稱：上
    開自用小客車係向共同被告丙○○購買，並未約定價金若干，先給張某十萬元，
    並表示行車執照事後交付，渠嗣後在電視新聞中得知共同被告丙○○、戊○○與
    警方槍戰後，亦無法聯絡張、薛二人，就不敢再開此車，而丟棄在臺中市中友百
    貨公司路旁，並不知該自用小客車係贓物云云。經查：前揭機車係登記為甲○○
    所有，於八十八年九月二十一日凌晨三時五十分，在臺中市○○路○段十巷巷口
    全家便利商店前遭共同被告丙○○、戊○○強盜取得等情，業據被害人甲○○及
    其夫丁○○於警訊中指陳甚詳，並有車輛竊盜、車牌失竊資料個別查詢報表─查
    詢車輛認可資料一紙附卷可稽，故該車乃屬贓車，要無疑義。共同被告丙○○雖
    供承確有以十萬元現款及抵債三萬元出售上開自用小客車，但並未告知被告乙○○該車為贓車云云，惟汽車均有來源證件及行車執照，在買賣車輛時，尤應注意
    索取來源證件及行車執照，加以核對其來源是否正當，此乃必備之程序及通常之
    經驗法則，且車輛價格非低，衡情購買車輛當係言明總價及付款方式，被告乙○○次審理中辯稱購買之初並未約定多少錢，先付十萬元，行車執照事後交付云云
    ，顯與常情乖違。而共同被告丙○○供承強盜取得該自用小客車時隨車取得放置
    車上之被害人所有物品，出售該車時一併交付予被告乙○○等語，而被害人甲○○、丁○○二人遭強盜時車上放置有證件等物，業據被害人丁○○於警訊時陳明
    ，而被告乙○○於八十八年十月六日下午三時四十五分許，在臺中縣神岡鄉○○
    路七四六號前為警查獲駕駛懸掛D五─九０一號偽造車牌之車牌號碼E九─一五九
    九號自用小車，並於該車扣得甲○○有之成泰銀行、大安銀行存摺各一本、駕駛
    執照、QF─九二八八號行車執照、甲○○、陳學萱之健保卡、臺新銀行信用卡、
    中友卡、大安銀行金融卡各一枚等物，為被告乙○○所是認，復有贓物領據影本
    一紙可憑，被告買受該車後，竟將車上他人之證件、信用卡等物放置於其他車輛
    內為警查獲，顯見渠已明知該購得車輛上有被害人之之成泰銀行、大安銀行存摺
    各一本、駕駛執照、QF─九二八八號行車執照、甲○○、陳學萱之健保卡、臺新
    銀行信用卡、中友卡、大安銀行金融卡各一枚等物，其明知該購買車輛上竟有他
    人之證件、金融卡、信用卡、存摺等重要物品，豈有不疑有他之理。被告雖另警
    訊中辯稱上開物品係證人吳政佳所有云云，然為吳政佳於警訊中否認，且上開物
    即均原置於車牌號碼NT─０六六九號BMW牌自用小客車內，而該車為被告乙○○
    買受，車上物品隨車一併交付被告乙○○，已如前述，上開物品顯不可能係吳政
    佳持有使用，被告辯以上開物品非渠持有使用云云，委無足採。綜上，之被告乙○○實難諉為不知贓，其所辯應為畏罪卸責之詞，不足採信。本件被告罪證明確
    ，犯行洵堪認定，應予依法論科。
二、核被告乙○○所為，係犯刑法第三百四十九條第二項之故買贓物罪。又被告曾於
    八十七年間因違反麻醉藥品管理條例案件，經本院判處有期徒刑五月，於八十七
    年九月二十八日執行完畢，有臺灣臺中地方法院檢察署刑案資料查註紀錄表一紙
    附卷可按，其於五年內再犯本件有期徒刑以上之罪，為累犯，應依法加重其刑。
    爰審酌被告犯罪之動機、目的、手段、所生危害及否認犯行、未見悔意之犯後態
    度等一切情狀，量處如主文所示之刑，以示懲儆。
據上論斷，應依刑事訴訟法第二百九十九條第一項前段，刑法第三百四十九條第二項
、第四十七條，罰金罰鍰提高標準條例第一條前段，判決如主文。
中      華      民      國      八十九      年      二    月    九      日
                                      臺灣臺中地方法院刑事第七庭
                                          法  官  陳  葳
右正本證明與原本無異。
如不服本判決，應於判決送達後十日內向本院提出上訴狀，上訴於臺灣高等法院臺中
分院( 須附繕本 )。
                                          書記官
中      華      民      國      八十九      年      二    月    九      日
附錄法條︰
刑法第三百四十九條第二項︰搬運寄藏故買贓物或為牙保者，處五年以下有期徒
刑、拘役或科或併科一千元以下罰金。


司法院資訊處製作；財團法人民間司法改革基金會備份。
